【裁判字號】    95,小上,6
【裁判日期】    951031
【裁判案由】    返還消費借貸款
【裁判全文】
臺灣苗栗地方法院民事裁定               95年度小上字第6號
上  訴  人  甲○○
被上訴人    遠東國際商業銀行股份有限公司
                        樓
法定代理人  乙○○
上列當事人間請求返還消費借貸款事件，上訴人對於中華民國95
年7 月21日本院苗栗簡易庭95年度苗小字第488 號第1 審判決提
起上訴，本院裁定如下：
      主    文
上訴駁回。
第二審訴訟費用新臺幣壹仟伍佰元由上訴人負擔。
      理    由
一、按對於小額程序之第一審裁判之上訴或抗告，非以其違背法
    令為理由，不得為之；上訴狀內應記載上訴理由，表明(一)原
    判決所違背之法令及其具體內容。(二)依訴訟資料可認為原判
    決有違背法令之具體事實；民事訴訟法第436 條之24第2 項
    、第436 條之25分別定有明文。又依同法第468 條規定，所
    謂判決有違背法令者，乃指判決不適用法規或適用不當而言
    ，且依同法第436 條之32第2 項所定，上開第468 條之規定
    應於小額事件之上訴程序準用之。而以判決有不適用法規或
    適用不當為上訴理由時，其上訴狀或理由書應有具體之指摘
    ，並揭示該法規之條項或內容，若係成文法以外之法則，應
    揭示該法則之旨趣，倘為司法院解釋或最高法院之判例，則
    應揭示該判解之字號或其內容，如依民事訴訟法第469 條所
    列第1 款至第5 款理由提起上訴時（該條第6 款未於小額程
    序之上訴程序準用，參照民事訴訟法第436 條之32第2 項規
    定），其上訴狀或理由書應揭示合於該條款之事實，上訴理
    由狀如未依此項方法表明者，或其所表明者，顯與上開法條
    規定之情形不相合時，即難認為已對原判決之違背法令有具
    體之指摘，其上訴自難認為合法，最高法院71年度台上字第
    314 號判例、90年度台上字第503 號判決意旨均足參照。次
    按上訴不合法者，第二審法院應以裁定駁回之，民事訴訟法
    第444 條第1 項前段定有明文，且依同法第436 條之32第2
    項所定，此於小額事件之上訴程序亦準用之。
二、本件上訴人對於小額訴訟之第1 審判決提起上訴，依其上訴
    理由狀所載意旨係主張：上訴人向行動電話公司僅消費2 個
    月，行動電話公司委託被上訴人貸款收帳36期，行動電話既
    已斷訊不能使用，該公司未能履行其契約上之服務，卻向上
    訴人超收34期之費用，原審就應調查之證據未予調查，違背
    言詞辯論公開之規定，其判決不備理由或理由矛盾，違反民
    事訴訟法第469 條第5 、6 款之規定云云，然查：上訴人前
    揭所陳，均係就原審取捨證據及認定事實之範疇再加爭執，
    而依民事訴訟法第436 條之18第1 項規定，小額訴訟事件之
    判決書得僅記載主文，於法院認為有必要時始予加記理由要
    領，原審判決書係依上開法條之規定作成，雖未載明判決理
    由，然並不因此而有違背法令之情事可言；又以民事訴訟法
    第436 條之32第2 項關於小額事件上訴程序之規定觀之，同
    法第469 條第6 款所定「判決不備理由或理由矛盾者」之情
    形，並未於小額事件上訴程序準用之，是上訴人自不得本於
    該款規定主張原審判決未載明理由為違背法令並據以提起上
    訴；又上訴人雖泛稱原審違背言詞辯論公開之規定，卻未就
    此揭示合於該條款之具體事實為何，且上訴人所指稱此一違
    背法令之條款與其前揭所述事實均無相涉，致本院無從加以
    審究其此部分上訴有無理由。揆諸前開法條規定及判例意旨
    ，尚難認為上訴人已合法表明其上訴理由，其上訴於法未合
    ，應予駁回。
三、據上論結，本件上訴為不合法，依民事訴訟法第436 條之32
    第2 項、第444 條第1 項、第95條、第78條、第436 條之19
    第1 項，裁定如主文。
中    華    民    國    95    年    10    月    31    日
                    民事庭審判長法  官  張淑芬
                                法  官  張文毓
                                法  官  邱光吾
正本係照原本作成。
本裁定不得抗告。
中    華    民    國    95    年    10    月    31    日
                                書記官  葉燕蓉


司法院資訊處製作；財團法人民間司法改革基金會備份。
